臺灣臺南地方法院新市簡易庭民事裁定
110年度新司調字第104號
聲  請  人  台新國際商業銀行股份有限公司

法定代理人  尚瑞強  


上列聲請人與相對人蔣秀珠、蔣叁福、蔣水文、蔣水河、蔣尚寶
等人間代位請求分割共有物事件，聲請調解，本院裁定如下：
    主    文
聲請駁回。
聲請程序費用由聲請人負擔。
    理    由
一、按法院認調解之聲請有下列各款情形之一者，得逕以裁定駁
    回之：一、依法律關係之性質，當事人之狀況或其他情事可
    認為不能調解或顯無調解必要或調解顯無成立之望者。六、
    金融機構因消費借貸契約或信用卡契約有所請求者。前項裁
    定，不得聲明不服。民事訴訟法第406條第1項第1款、第6款
    、第2項規定甚明。又調解之聲請有民事訴訟法第406條第項
    各款情形之一時，得以裁定駁回之，司法事務官辦理調解事
    件規範要點第3點第1項亦有規定甚明。再者，司法事務官應
    先了解調解標的之法律關係及聲請人之訴求，如認為依法律
    關係之性質，該案件無法調解、無調解必要或無調解之可能
    時，得以裁定駁回之，以免造成當事人困擾，司法院民國10
    3年10月13日院台廳民一字第1030028321號函示意旨參照。
二、本件聲請人聲請調解，主張相對人及債務人蔣秀珠積欠聲請
    人現金卡、信用卡及易貸金貸款債務未清償，代位行使蔣秀
    珠之權利，聲明蔣秀珠應與相對人蔣叁福、蔣水文、蔣水河
    、蔣尚寶等人就坐落台南市○○區○○段000○000○000○000地號
    土地辦理繼承登記，並於登記後就前開不動產應予分割，分
    割方法按繼分比例分割為分別共有等語。另聲請
    人就爭議事項先聲請調解，就蔣秀珠積欠聲請人之帳款，聲
    請人願協助並為其有效解決債務已特別規劃出各項解決方案
    ，將減輕蔣秀珠目前的利息負擔與財務壓力等語云云。 
三、經查聲請人前揭陳述內容，聲請人代位行使相對人蔣秀珠之
    請求權，即不得再以其為相對人而聲請調解（最高法院71年
    台上字第4342號判例參照）。從而，聲請人對蔣秀珠聲請調
    解，依其法律關係之性質，應認不能調解。又調解可使雙方
    當事人所拋棄之權利消滅，聲請人主張對蔣秀珠有債權存在
    ，於符合民法第242條之規定時，雖得代位行使蔣秀珠之權
    利，惟聲請人僅得代位行使蔣秀珠之權利，以保全其債權，
    並無權處分蔣秀珠對前開不動產之權利，因此，聲請人即無
    從於調解程序中與其餘相對人就前開不動產成立互相讓步之
    合意，進而拋棄相對人蔣秀珠之權利，故聲請人此部分之聲
    請，亦顯不能調解。從而，聲請人主張代位行使蔣秀珠之權
    利並聲請調解，依其法律關係之性質，應認不能調解。另聲
    請人自陳願就蔣秀珠積欠之欠款提供解決方案，顯係針對信
    用卡或消費借貸契約有所請求，依首揭規定亦不適調解。綜
    上，爰裁定駁回本件聲請。
四、依民事訴訟法第406條第1項，第95條，第78條，裁定如主文
    。
五、如不服本裁定，應於受達後10日內，以書狀向本院司法事務
    官提出異議。
中　　華　　民　　國　　110 　年　　6 　　月　　8 　　日
                  臺灣臺南地方法院新市簡易庭　　　　　　
                            司法事務官　王淨瑩